臺灣臺中地方法院民事裁定
111年度抗字第8號
抗  告  人  可琁有限公司  


兼法定代理         
人          陳曉鈞  


抗  告  人  曾柏綱  



相  對  人  楊基本  

上列當事人間聲請本票裁定事件，抗告人對於民國110年11月25
日本院簡易庭司法事務官所為110年度司票字第6442號裁定提起
抗告，本院合議庭裁定如下：
    主  文
抗告駁回。
抗告程序費用新臺幣壹仟元由抗告人負擔。
    理  由
一、抗告意旨略以：原裁定所載本票（下稱系爭本票）之給付條
    件尚未成就，相對人亦未對抗告人提示，相對人不得逕向本
    院聲請本票裁定，爰依法提起抗告，請求廢棄原裁定等語。
二、按執票人向本票發票人行使追索權時，得聲請法院裁定後強
    制執行，票據法第123條定有明文。又本票執票人依票據法
    第123條規定聲請法院裁定許可對發票人強制執行，係屬非
    訟事件，此項聲請之裁定及抗告法院之裁定，僅依非訟事件
    程序以審查強制執行許可與否，並無確定實體上法律關係存
    否之效力，法院僅就本票形式上之要件是否具備予以審查即
    為已足，至於當事人間實體上之爭執，應循訴訟程序以資解
    決，要非非訟裁定法院所得審酌（最高法院57年度台抗字第
    76號、56年度台抗字第714號裁定意旨參照）。再依票據法
    第124條準用第94條第1項、第95條規定，本票上雖有免除做
    成拒絕證書之記載，執票人仍應於所定期限內為付款之提示
    ；但對於執票人主張未為提示者，應負舉證之責。是本票既
    經記載免除作成拒絕證書，票據債務人若抗辯執票人未經提
    示付款，即應負舉證責任（最高法院84年度台抗字第22號裁
    定意旨參照)。
三、查本件相對人主張其執有抗告人共同簽發之系爭本票，並免
    除作成拒絕證書，詎屆期提示未獲付款，爰依票據法第123
    條規定聲請裁定准許強制執行等情，已據其提出系爭本票為
    證，且核系爭本票形式要件並無不符，原裁定予以准許，並
    無不合。抗告意旨所述給付條件尚未成就一節，無論是否真
    實，因屬本票債務存否之實體法律爭執，僅得由抗告人另行
    提起訴訟以資解決，非本件非訟程序所得審究；又因系爭本
    票已載明免除作成拒絕證書，相對人聲請裁定准予強制執行
    時，即毋庸提出已為付款提示之證據，抗告人如主張相對人
    未為提示，依上開說明，應由抗告人負舉證責任，惟抗告人
    就相對人未提示乙節並未舉證說明，僅泛稱相對人未為提示
    ，即不足取。從而，本件抗告為無理由，應予駁回。
四、按非訟事件依法應由關係人負擔費用者，法院裁定命關係人
    負擔時，應一併確定其數額，非訟事件法第24條第1項定有
    明文。爰依法確定本件抗告程序費用額為1,000元，由抗告
    人負擔。
五、據上論結，本件抗告為無理由，依非訟事件法第46條、第21
    條第2項、第24條第1項，民事訴訟法第495條之1第1項、第4
    49條第1項、第95條、第78條，裁定如主文。
中　　華　　民　　國　　111 　年　　1 　　月　　18　　日
                  民事第五庭  審判長法　官   陳文爵
　　　　　　　　　                  法  官   林秀菊
　　　　　　　　　　　　　　　　　　法  官   李蓓
以上正本係照原本製作。　　　　　　　　　　　　　　　　　
本裁定除以適用法規顯有錯誤為理由，不得再抗告；如提再抗告
，應於收受送達後10日內委任律師為代理人向本院提出再抗告
狀（須附繕本一份），並繳納再抗告費新臺幣1000元。       
中　　華　　民　　國　　111 　年　　1 　　月　　18　　日
                                    書記官  陳采瑜